

PROFIEL

Mijn naam is Roy Stam, ik ben 18 jaar oud en ik woon in Lelystad. Ik studeer Software Development op het ROC Flevoland MBO College in Almere Buiten. Ik heb nog niet veel ervaring, maar zou graag meer willen leren. Ik heb gewerkt met Java, Unity, C#, MySQL, ERDs en HTML/CSS. Ik ga nog werken met PHP en JavaScript voor mijn stage begint. Ik heb soms moeite met concentratie, maar als ik gemotiveerd ben en het duidelijk is wat er gedaan moet worden kan ik goed werken. Ik kan soms erg perfectionistisch zijn als ik passie heb voor mijn werk, wat zowel voor- als nadelen heeft.

HOBBY'S

- Gaming
- Videogames verzamelen

MIJN WERK

<u>GitHub</u> Portfolio

CONTACT

Telefoonnummer 06 26895466

Email: roystam2004@gmail.com

ROY STAM

Software Developer

OPLEIDINGEN

- ROC MBO College Almere

2021 - Heden

Ik studeer hier Software Development, en ga na de zomervakantie mijn laatste schooljaar in.

- Montessori Lyceum Flevoland

2015 - 2021

Ik heb in 6 jaar mijn VWO afgerond met het vakkenpakket Natuur & Gezondheid. Ik heb mijn diploma gehaald in 2021 zonder gebruik te hoeven maken van de coronamaatregelen voor eindexamens.

WERKERVARING

- Krantenbezorger

2017 - 2022

Ik heb vroeger mijn broer geholpen met zijn krantenwijk, en ik heb het later van hem overgenomen. Sinds dien heb ik meerdere krantenwijken gehad voor verschillende kranten.

- Tuincentrum Alméér Plant Weekendhulp

2019 - 2020

Ik heb voor een jaar bij Tuincentrum Alméér Plant gewerkt en heb daar op verschillende manieren geholpen, zoals stickers plakken en winkelwagens naar de ingang brengen.

- DekaMarkt Vakkenvuller 2020

- Jumbo Vakkenvuller

2021

Ik heb bij de DekaMarkt en Jumbo gewerkt als vakkenvuller, maar besloot uiteindelijk dat het werk niet goed bij mij paste.

- Domino's Pizza Fietsbezorger en Insider

2021 - Heden

Voor mijn werk bij Domino's heb ik zowel buiten als binnen gewerkt, en heb veel met klanten gewerkt. Ik heb bestellingen aangenomen, eten gemaakt, en bezorgd in Lelystad.

VAARDIGHEDEN

Software Development		Talen	
Java	****	Nederlands	****
Unity, C#	****	Engels	****
MySQL	***	Frans	***
ERDs	****	Japans	***
HTML/CSS	****		